臺灣高等法院高雄分院刑事判決　　　　　　　　　　九十一年度交上易字第五五號
　　上訴人
　　即被告　丙○○
右上訴人因過失傷害案件，不服臺灣高雄地方法院九十年度交易字第七六四號中華民
國九十一年一月十七日第一審判決（起訴案號：臺灣高雄地方法院檢察署九十年度調
偵字第四三七號），提起上訴，本院判決如左：
    主  文
上訴駁回。
    事  實
一、丙○○於民國八十九年八月卅一日二十三時二十分許，駕駛車牌ＺＡ─一五三一
    號自用小客車，沿高雄縣林園鄉○○○路由西往東方向行駛，途經港埔三路、港
    嘴路閃光號誌交岔路口 (港埔三路閃光紅燈，港嘴路閃光黃燈）時，原應注意其
    行車途徑之港埔三路口，設有表示該路為支線道，應減速停車讓幹道車先行之「
    閃光紅燈」號誌，其應先停止於交岔路口前，讓港嘴路之幹道車優先通行後認為
    安全時，方得續行，而當時為陰天，該路段視距良好，為濕潤、無缺陷、無障礙
    物之柏油路面，其意識清楚、所駕駛汽車功能正常，並無不能注意之情事，竟未
    減速、暫停讓幹線道車輛先行，猶貿然以時速約四十甲里之速度前進，適有乙○
    ○駕駛ＰＷ─一七九六號營業小客車，沿幹線道即同市○○路由南往北方向行駛
    ，途經上開設有黃色閃光燈之港嘴路口，無不能注意之情事，亦疏未注意車前狀
    況、作隨時停車準備，即駛越該路口，使ＺＡ─一五三一號自用小客車車頭撞及
    ＰＷ─一七九六號營業小客車駕駛座車身，致乙○○因而受有頭部外傷腦震盪、
    胸腹部挫傷及左手壓挫傷併扭捩傷等傷害。丙○○肇事後，向到場處理之員警自
    首犯行。
二、案經乙○○訴由高雄縣警察局林園分局移送臺灣高雄地方法院檢察署檢察官偵查
    起訴。
    理  由
一、右揭事實，業據上訴人即被告丙○○供承不諱，核與告訴人乙○○指訴情節相符
    ，並有道路交通事故調查報告表、現場照片四幀及大東醫院診斷證明書等件在卷
    可稽。
二、按汽車駕駛人行經無號誌或號誌故障而無交通警察指揮之交岔路口，支線道車並
    應讓幹線道車先行，汽車行駛時應注意車前狀況，隨時採取必要之安全措施，道
    路交通安全規則第一百零二條第一項第二款、第九十四條第三項分別定有明文。
    被告駕車沿支線道之港嘴三路及乙○○沿幹線道之港嘴路，欲通過該交岔路口，
    自應分別注意遵守前規定；而事故發生時為陰天，該路段視距良好，為濕潤、無
    缺陷、無障礙物之柏油路面，為道路交通事故調查報告表所明載，被告與告訴人
    於事發時即均無不能注意之情形，被告竟未減速、暫停讓幹線道車輛先行，猶貿
    然以時速約四十甲里之速度前駛，與告訴人疏未注意車前狀況、作隨時停車準備
    即駛越路口肇事，就本件事故之發生均有過失，本件經台灣省高屏澎區車輛行車
    事故鑑定委員會鑑定及台灣省車輛行車事故覆議鑑定委員會覆議結果，均同此認
    定，此有上開鑑定委員會鑑定意見書及上開覆議鑑定委員會函各乙紙附卷可稽。
    且被告之行為與告訴人被撞受傷間復有相當之因果關係，自應負過失罪責，不因
    告訴人同有過失而解免。是本件事證明確，被告之犯行堪以認定，應依法論科。
三、核被告所為係犯刑法第二百八十四條第一項前段之過失傷害罪。被告肇事後，在
    其犯行未為任何有偵查犯罪職權之甲務員知悉前，不逃避接受裁判而向到場處理
    之員警自首，承認其為肇事人，已合於刑法第六十二條所定對於未發覺之犯罪自
    首而接受裁判之要件，應依該條規定減輕其刑。
四、原審以被告罪證明確，適用刑法第二百八十四條第一項前段（原判決據上論結欄
    誤引同條項後段條文）、第六十二條、第四十一條第一項，罰金罰鍰提高標準條
    例第一條前段、第二條規定，審酌被告過失程度，所生之危害，迄未與告訴達成
    民事上和解賠償損害，告訴人與有過失及被告犯罪後之態度等一切情狀，量處拘
    五十日，並諭知易科罰金之折算標準。認事用法核無違誤，量刑亦稱妥適，被告
    上訴意旨徒以原審量刑過重，而指摘原判決不當，並請求宣告緩刑，為無理由，
    應予駁回。
據上論結，應依刑事訴訟法第三百六十八條，判決如主文。
本案經檢察官彭南雄到庭執行職務。
中      華      民      國    九十一    年      三      月    二十七    日
                              臺灣高等法院高雄分院刑事第二庭
                                  審判長法官  曾永宗
                                        法官  郭玫利
                                        法官  邱永貴
右正本證明與原本無異。
不得上訴。
                                      書記官  梁雅華
中    華    民    國     九十一     年       三       月    二十九      日
附錄：本判決論罪科刑法條：
刑法二百八十四條第一項前段
  因過失傷害人者，處六月以下有期徒刑、拘役或五百元以下罰金。
                                                                        Ｆ
